da: Type af glasur eller frosting: Smørcreme; Flødeost; Fondant; Ganache; Glasur; Marengs; Ingen; Royal icing; Flødeskum; Andet
el: Τύπος γλάσου ή κρέμας επικάλυψης: Βουτυρόκρεμα; Τυρί κρέμα; Ζαχαρόπαστα; Γκανάς; Γλάσο; Μαρέγκα; Κανένα; Βασιλικό γλάσο; Σαντιγί; Άλλο
de: Art des Frostings bzw. der Glasur: Buttercreme; Frischkäse; Fondant; Ganache; Glasur; Baiser; Keine; Royal Icing; Schlagsahne; Sonstige
en: Frosting or icing type: Buttercream; Cream cheese; Fondant; Ganache; Glaze; Meringue; None; Royal icing; Whipped cream; Other
sv: Frosting eller glasyrtyp: Smörkräm; Färskost; Fondant; Ganache; Glasyr; Maräng; Ingen; Kristyr; Vispgrädde; Övrigt
pl: Typ kremu lub lukru: Krem maślany; Krem z serka śmietankowego; Masa cukrowa (fondant); Ganasz; Polewa; Beza; Brak; Lukier królewski; Bita śmietana; Inny
nl: Glazuur- of icingtype: Botercrème; Roomkaas; Fondant; Ganache; Glazuur; Meringue; Geen; Royal icing; Slagroom; Anders
ro-RO: Tipul de glazurare sau acoperire cu glazură: Cremă de unt; Cremă de brânză; Fondant; Ganache; Glazură; Bezea; Niciuna; Glazură regală; Frișcă; Altele
sl-SI: Vrsta glazure ali glazure: Maslena krema; Kremni sir; Fondant; Ganache; Glazura; Meringue; Brez; Kraljeva glazura; Stepena smetana; Drugo
pt-BR: Tipo de cobertura ou glacê: Buttercream; Cream cheese; Pasta americana; Ganache; Glacê; Merengue; Nenhum; Glacê real; Chantilly; Outro
hu: Cukormáz vagy bevonat típusa: Vajkrém; Krémsajt; Fondant; Ganache; Máz; Habcsók; Nincs; Cukormáz; Tejszínhab; Egyéb
ko: 프로스팅 또는 아이싱 유형: 버터크림; 크림치즈; 폰당; 가나슈; 글레이즈; 머랭; 없음; 로열 아이싱; 휘핑크림; 기타
zh-TW: 糖霜或糖衣類型: 奶油霜; 奶油乳酪; 翻糖; 甘納許; 糖霜; 蛋白霜; 無; 皇室糖霜; 鮮奶油; 其他
cs: Typ polevy nebo polevy: Máslový krém; Krémový sýr; Fondán; Ganache; Poleva; Sněhová poleva; Žádná; Královská glazura; Šlehačka; Ostatní
tr: Krema veya şeker hamuru türü: Tereyağlı krema; Krem peynir; Şeker hamuru; Ganaj; Glazür; Mereng; Yok; Royal icing; Krem şanti; Diğer
nb: Frosting eller glasurtype: Smørkrem; Kremost; Fondant; Ganache; Glasur; Marengs; Ingen; Royal icing; Pisket krem; Annet
lt-LT: Glajaus arba kreminio glaisto tipas: Sviestinis kremas; Kreminis sūris; Cukraus masė; Ganašas; Glajus; Meringa; Nėra; Karališkasis glajus; Plakta grietinėlė; Kita
fi: Päällyste- tai kuorrutustyyppi: Voikreemi; Tuorejuusto; Sokerimassa; Ganache; Lasite; Marenki; Ei mitään; Pikeeri; Kermavaahto; Muu
ru: Тип глазури или крема: Масляный крем; Крем-чиз; Мастика; Ганаш; Глазурь; Меренга; Нет; Айсинг; Взбитые сливки; Другое
vi: Loại kem phủ: Kem bơ; Kem phô mai; Fondant; Ganache; Glaze; Meringue; Không có; Royal icing; Kem sữa tươi đánh bông; Khác
pt-PT: Tipo de cobertura ou glacé: Creme de manteiga; Creme de queijo; Fondant; Ganache; Glacê; Merengue; Nenhum; Glacê real; Natas batidas; Outro
ja: フロスティングまたはアイシングタイプ: バタークリーム; クリームチーズ; フォンダン; ガナッシュ; グレーズ; メレンゲ; なし; ロイヤルアイシング; ホイップクリーム; その他
fr: Type de glaçage: Crème au beurre; Fromage à la crème; Fondant; Ganache; Glaçage; Meringue; Aucun; Glaçage royal; Crème fouettée; Autre
es: Tipo de glaseado o cobertura: Crema de mantequilla; Queso crema; Fondant; Ganache; Glaseado; Merengue; Ninguno; Glaseado real; Crema batida; Otro
it: Tipo di glassa o copertura: Crema al burro; Crema al formaggio; Pasta di zucchero; Ganache; Glassa; Meringa; Nessuna; Ghiaccia reale; Panna montata; Altro
sk-SK: Typ polevy alebo glazúry: Maslový krém; Smotanový syr; Fondán; Ganache; Poleva; Snehová pusinka; Žiadne; Kráľovská poleva; Šľahačka; Iné
th: ประเภทของน้ำตาลไอซิ่ง: บัตเตอร์ครีม; ครีมชีส; ฟองดองท์; กานาช; เกลซ; เมอแรงก์; ไม่มี; รอยัลไอซิ่ง; วิปครีม; อื่นๆ
hr-HR: Vrsta glazure ili glazure: Krema od maslaca; Krem-sir; Fondant; Ganache; Glazura; Tučeni bjelanjak; Bez; Kraljevska glazura; Šlag; Ostalo
zh-CN: 糖霜或裱花类型: 奶油霜; 奶油奶酪; 翻糖; 甘纳许; 糖釉; 蛋白霜; 无; 皇室糖霜; 打发奶油; 其他
bg-BG: Тип глазура или айсинг: Маслен крем; Крема сирене; Фондан; Ганаш; Глазура; Меренг; Няма; Роял айсинг; Бита сметана; Друго